臺灣臺中地方法院刑事判決　　　　　　　　　　　　九十三年度易字第一七七七號
　　公　訴　人　臺灣臺中地方法院檢察署檢察官
　　被　　　告　乙○○
右列被告因傷害案件，經檢察官提起公訴（九十三年度偵字第四八五三號），本院判
決如左：
    主  文
乙○○傷害人之身體，處拘役拾日，如易科罰金，以參佰元折算壹日。
    事  實
一、乙○○與甲○○係夫妻，現已分居。於民國（下同）九十三年一月二十六日上午
    九時許，在臺中市○○里○○區○路五八巷十一弄三六號十一樓之二乙○○住處
    電梯口前，因甲○○欲將小孩帶回屏東縣新埤鄉○○路一一五號娘家，遂與乙○
    ○發生爭執。詎乙○○竟基於傷害之犯意，以徒手拉住甲○○之頭髮以頭部撞及
    電梯牆壁，並徒手拉扯甲○○之肩部及頭部，致甲○○受有右前臂、左肩肌肉拉
    傷及疑腦震盪之傷害。
二、案經甲○○訴由臺中市警察局第六分局報請臺灣臺中地方法院檢察署檢察官偵查
    起訴。
    理  由
一、訊據被告乙○○對於右揭時地與告訴人甲○○發生爭執，動手拉扯告訴人甲○○
    ，及動手拉扯告訴人甲○○頭髮，造成起訴書所載之傷害等之事實固坦承不諱，
    然矢口否認有何前揭傷害之犯行，辯稱：因告訴人甲○○堅持要將小孩帶走，伊
    不讓告訴人帶走，只有動手拉告訴人頭髮及手而已，伊並沒有去拉告訴人甲○○
    頭髮將其頭部撞擊電梯牆壁，且告訴人甲○○若有腦震盪不可能那麼久才去就診
    ，亦不可能去小醫院就診，如果診斷是疑似腦震盪是需要住院的，但告訴人並未
    住院，所以告訴人是否有腦震盪伊並不清楚云云。惟查右揭事實，業據告訴人甲
    ○○指訴歷歷，並經在場證人即告訴人與被告之子女楊雅茵、楊雅倩、楊向前及
    楊日新等人證述屬實。觀之證人等所述，被告毆打告訴人之情節均大致相符，雖
    證人等所述被告毆打告訴人之部位有部分稍有不符；惟按告訴人、證人之陳述有
    部分前後不符，或相互間有所歧異時，究竟何者為可採，法院仍得本其自由心證
    予以斟酌，非謂一有不符或矛盾，即應認其全部均為不可採信；尤其關於行為動
    機、手段及結果等之細節方面，告訴人之指陳，難免故予誇大，證人之證言，有
    時亦有予渲染之可能；然其基本事實之陳述，若果與真實性無礙時，則仍非不得
    予以採信，最高法院著有七十四年度台上字第一五九九號判例足資參照。是本件
    因證人等當時所在位置不同，自可能因角度不同之關係而為部分不盡相符之陳述
    ，然對基本事實之陳述，均具有一致真實性，則揆諸首揭最高法院判例意旨釋示
    ，仍非不得予以採信。此外，復有屏東縣小康醫院診斷證明書一紙附卷可稽，而
    被告僅以自己揣測即認疑似腦震盪即必須住院云云，核無根據，不足採信。另參
    酌告訴人甲○○於本院九十三年八月三十一日本院行準備程序時，到庭更指訴如
    下：「告訴人答：我有意見，被告拉扯我的時候確實有拉我的頭髮，將頭撞到電
    梯的牆壁，目前被告尚未與我和解，而且他有一次打電話到我屏東父母的家裡，
    我跟他說我要離婚，他隔天（九十三年一月二十九日）就趕到我屏東家裡，去將
    我家裡的悶燒鍋子砸到地上，後來警察有來，我們就去警察局，當時我有提出保
    護令，之後約定隔一個禮拜被告來談和解，他有來，但是又拿起電話高高的拿起
    來砸在桌上，電話有壞掉，這次也有報警，但是我們並沒有對他提毀損的告訴，
    但有請他離開，他就走了，之後到目前被告都沒有跟我和解。」（見本院九十三
    年八月三十一日準備程序筆錄），被告乙○○亦直承其確有摔悶燒鍋，但悶燒鍋
    是其所有等語（見本院九十三年九月十五日審判筆錄），益徵被告乙○○確有暴
    力傾向無訛。是綜據上述，被告乙○○空言否認，所辯無非臨訟畏罪飾卸之詞，
    要無足採，事證已臻明確，被告乙○○犯行洵堪認定。
二、核被告乙○○所為，係犯刑法第二百七十七條第一項之傷害罪。爰審酌被告乙○
    ○犯罪之動機、目的、手段、品行、所生危害及犯罪後猶飾詞狡賴犯行，毫無悔
    意，且犯罪後迄今仍未與告訴人甲○○達成民事和解，取得諒解，犯後態度不佳
    等一切情狀，量處如主文所示之刑，並諭知易科罰金之折算標準，以資懲儆。
據上論斷，應依刑事訴訟法第二百九十九條第一項前段、刑法第二百七十七條第一項
、第四十一條第一項前段、罰金罰鍰提高標準條例第一條前段、第二條，判決如主文
。
中      華      民      國    九十三    年      九      月    二十九    日
                                        臺灣臺中地方法院刑事第八庭
                                            審判長法官  朱  光  國
                                                  法官  吳  崇  道
                                                  法官  洪  俊  誠
右正本證明與原本無異。
如不服本判決，應於判決送達後十日內向本院提出上訴狀，上訴於臺灣高等法院臺中
分院(須附繕本)。
                                                書記官
中      華      民      國    九十三    年      九      月    二十九    日
附錄論罪科刑實體法條文：
刑法第二百七十七條第一項：
傷害人之身體或健康者，處三年以下有期徒刑、拘役或一千元以下罰金。
（罰金部份業經提高十倍為一萬元）
